臺灣板橋地方法院刑事判決　　　　　　　 96年度訴字第793號
公　訴　人　臺灣板橋地方法院檢察署檢察官
被　　　告　乙○○
　　　　　　　　　　另案於臺灣彰化監獄執行中
選任辯護人　王啟安律師
上列被告因違反毒品危害防制條例案件，經檢察官提起公訴（96
年度偵緝字第92號），本院判決如下：
    主  文
乙○○持有第一級毒品，累犯，處有期徒刑壹年，減為有期徒刑
陸月，如易科罰金，以新臺幣參仟元折算壹日。扣案之第一級毒
品海洛因捌小包（共淨重壹點伍伍公克）均沒收銷燬；上開毒品
包裝袋捌只，均沒收。
其餘被訴部分無罪。
    事  實
一、乙○○前因違反毒品危害防制條例案件，經臺灣桃園地方法
    院以九十四年簡字四六九號判決有期徒刑四月確定，甫於民
    國九十五年四月十七日易科罰金執行完畢。竟不知悔改，明
    知海洛因係毒品危害防制條例第二條第二項第一款所列之第
    一級毒品，不得持有，仍基於持有第一級毒品海洛因之犯意
    ，於不詳時、地向姓名年籍不詳之人取得第一級毒品海洛因
    而持有之。嗣於九十五年七月三日下午五時三十分許，為警
    在乙○○位在臺北縣新莊市○○路○段一二七之一號二樓租
    屋處內查獲，並扣得第一級毒品海洛因八小包（共淨重一‧
    五五公克，空包裝總重一‧九九公克）等物，而查知上情。
二、案經臺北縣政府警察局新莊分局報告臺灣板橋地方法院檢察
    署檢察官偵查起訴。
    理  由
壹、有罪部分：
一、訊據被告乙○○就上開犯罪事實坦承不諱，扣案白粉八包經
    送驗後，認為均含海洛因成分，合計淨重一‧五五公克，空
    包裝總重一‧九九公克，有法務部調查局九十五年七月二十
    八日調科壹字第○六○○一二一六七號鑑定通知書在卷可稽
    ，足認被告前揭自白與事實相符，堪予採信，本案事證明確
    ，被告犯行已堪認定，自應依法論科。
二、核被告所為，係犯毒品危害防制條例第十一條第一項之持有
    第一級毒品罪。被告前因違反毒品危害防制條例案件，經臺
    灣桃園地方法院以九十四年簡字四六九號判決有期徒刑四月
    確定，於九十五年四月十七日易科罰金執行完畢，此有臺灣
    高等法院被告前案紀錄表一份可查，其於有期徒刑執行完畢
    後，五年之內故意再犯本件有期徒刑以上之罪，應依刑法第
    四十七條第一項累犯之規定加重其刑。爰審酌被告前有毒品
    等前科，顯示素行不佳，前案有期徒刑甫執行完畢，竟旋即
    再犯，顯示前次刑之執行，尚未收矯治之效，不宜輕縱，兼
    衡其經查獲後自知事證明確，未為無謂辯解而坦承犯行之態
    度等一切情狀，量處如主文所示之刑，以示懲儆。末查被告
    犯罪時間係在九十六年四月二十四日以前，合於中華民國九
    十六年罪犯減刑條例第二條第一項第三款之減刑條件，應減
    其宣告刑二分之一如主文所示，並諭知易科罰金折算標準。
三、扣案之第一級毒品海洛因八小包（共淨重一‧五五公克），
    為查獲之毒品，應併依毒品危害防制條例第十八條第一項規
    定諭知沒收銷燬，至上開毒品包裝袋八只，為被告所有，供
    犯罪所用之物，爰依刑法第三十八條第一項第二款規定諭知
    沒收。至起訴書所列其餘扣案之安非他命吸食器二個、電子
    磅秤一臺、研磨缽一個、分裝袋四大包、手機一支、第二級
    毒品安非他命十六小包（共毛重六‧三二公克）、被告之國
    民身分證及生活照各一張，未經舉證說明與被告持有海洛因
    犯行之關係，無從為沒收之諭知，附此指明。
貳、無罪部分：
一、公訴意旨另以：被告乙○○另基於販賣第二級毒品安非他命
    之犯意，以電話號碼0000000000號行動電話作為
    聯絡工具，並於丙○○以0000000000號電話與之
    聯絡後，於九十五年七月一日晚上十時許，在臺北縣新莊市
    ○○路○路段，以每包新臺幣（下同）五百元之代價，販賣
    第二級毒品安非他命予丙○○施用，因認被告所為，係犯毒
    品危害防制條例第四條第二項之販賣第二級毒品犯行。
二、按犯罪事實應依證據認定之，無證據不得認定其犯罪事實；
    又不能證明被告犯罪者，應諭知無罪之判決，刑事訴訟法第
    一百五十四條第二項、第三百零一條第一項分別定有明文。
    次按所謂證據，係指直接間接足以證明犯罪行為之一切證人
    、證物而言；且事實之認定，應憑證據，如未能發現相當證
    據，或證據不足以證明，自不能以推測或擬制之方法，以為
    裁判基礎，最高法院三十年上字第一二八號、四十年臺上字
    第八六號判例均可資參考。
三、公訴意旨就被告此部分犯行，係以證人丁○○於警詢、偵查
    中之證述，佐證丁○○曾於九十五年七月三日曾至被告住處
    欲購買安非他命時，經警查獲，及被告曾二度提供安非他命
    予丁○○施用之事實；以證人卓衣婕、甲○○（原名卓紫婕
    ）於警詢、偵查中之證述，佐證九十五年七月三日查獲被告
    時，在被告住處扣得之毒品為被告所有之事實；以扣案之被
    告身分證、生活照及房屋租賃契約書，證明臺北縣新莊市○○路○段一二七之一號二樓係被告承租之事實；以臺灣大哥
    大股份有限公司雙向通聯資料查詢一份，證明證人丙○○、
    丁○○曾與被告聯繫之事實；以扣案之安非他命吸食器二個
    、電子磅秤一臺、研磨缽一個、分裝袋四大包、手機一支、
    第二級毒品安非他命十六小包（共毛重六‧三二公克）、被
    告之國民身分證及生活照各一張證明被告持有並販賣毒品之
    事實；以證人丙○○於警詢、偵查中之證述，證明丙○○曾
    於九十五年七月一日晚間向被告購得價值五百元之安非他命
    ，再於同年月三日欲向被告購買安非他命時，經警查獲之事
    實。被告則堅決否認有何販賣安非他命予丙○○之犯行，辯
    稱：九十五年七月一日晚間，丙○○曾致電伊詢問丁○○去
    向，但伊和丙○○不熟，當天並未見面，亦不曾交給毒品等
    情。
四、依公訴意旨所舉證據以觀，證人丁○○、卓衣婕、卓紫婕於
    警詢、偵查中之證詞，均未證述公訴意旨所指被告於九十五
    年七月一日晚間販賣安非他命之犯行，扣案之被告房屋租賃
    契約書、安非他命吸食器二個、電子磅秤一臺、研磨缽一個
    、分裝袋四大包、手機一支、第二級毒品安非他命十六小包
    （共毛重六‧三二公克）、被告之國民身分證及生活照各一
    張，亦無從據此認定被告於九十五年七月三日以外持有毒品
    或販賣安非他命犯行；至臺灣大哥大股份有限公司雙向通聯
    資料查詢一份，僅證明證人丙○○曾與被告聯繫之事實，尚
    難認定通話內容事涉毒品交易。實僅有證人丙○○於偵查中
    之證述，足以佐證被告於九十五年七月一日曾有販賣安非他
    命與丙○○之事實。然證人丙○○於警詢中供稱：九十五年
    七月一日曾在臺北縣新莊市○○路北基加油站廁所內施用安
    非他命，係由綽號「阿成」之友人提供，同年七月三日係因
    要向被告購買毒品，而到被告住處被警察當場查獲（九十五
    年度偵字第一六二六○號卷，第二十三至二十五頁），偵查
    中先供稱：係於九十五年七月三日開始向被告購買毒品，伊
    打電話過去剛好是警察接的，還沒有買到就被抓（同前卷，
    第一百頁），嗣後始於偵查中具結證稱：只記得是在被查獲
    （按指九十五年七月三日）的前三天內，伊跟被告約在新莊
    市○○路交易，要向被告買五百元安非他命，查獲當天伊是
    要買一千元安非他命，重量由賣家決定，當天伊一打電話過
    去，警察自稱是被告的朋友，報了被告住址叫伊過去而被查
    獲等情（同前卷，第一百二十六頁），顯示證人丙○○之供
    述、證詞前後不一，且對於九十五年七月一日是否成功交易
    完成，未曾詳述，是其偵查中之證詞係經具結而為證述，依
    法具有證據能力，然證述內容之憑信性尚非無疑，而證人丙○○於本院審理中經傳、拘無著而未到庭作證，無從再次檢
    驗其可信度尚難逕以其偵查中單次證述，採為認定被告犯行
    之唯一依據，而被告所辯情節並非毫無可信，檢察官之舉證
    尚未達超越合理懷疑之程度，無從認已得認定此被告部分犯
    行而無疑，是被告此部分犯行尚屬不能證明，且檢察官認為
    與前揭經起訴並論罪科刑部分應分論併罰，自應依法為無罪
    之諭知。
五、證人丁○○、甲○○（原名卓紫婕）於本院審理中經交互詰
    問時，均顯示就本案有重要關係之事項，於具結後為矛盾陳
    述，顯可疑有虛偽隱匿，涉犯偽證罪嫌；又證人丁○○於本
    院審理時證稱被告曾轉讓安非他命予其施用，被告此部分是
    否涉犯轉讓第二級毒品罪嫌，本院無從審酌，均應由檢察官
    另行偵辦，附此指明。
據上論斷，應依刑事訴訟法第299 條第1 項前段、第301 條第1
項，毒品危害防制條例第11條第1 項、第18條第1 項，刑法第11
條前段、第47條第1 項、第41條第1 項前段、第38條第1 項第2
款，中華民國九十六年罪犯減刑條例第2 條第1 項第3 款、第7
條、第9 條，判決如主文。
本案經檢察官靳開聖到庭執行職務。
中　　華　　民　　國　　96　　年　　7 　　月　　27　　日
                  刑事第八庭  審判長法?官  王屏夏
??????????????????法?官  彭全曄
?????????                  法  官  王偉光
上列正本證明與原本無異。
如不服本判決，應於判決送達後十日內向本院提出上訴狀（應附
繕本），上訴於臺灣高等法院。
                  ???            書記官  陳怡君
中　　華　　民　　國　　96　　年　　7 　　月　　27　　日
附錄本案論罪科刑法條全文：
持有第一級毒品者，處3 年以下有期徒刑、拘役或新臺幣5 萬元
以下罰金
。
持有第二級毒品者，處2 年以下有期徒刑、拘役或新臺幣3 萬元
以下罰金
。
持有專供製造或施用第一、二級毒品之器具者，處1 年以下有期
徒刑、拘
役或新臺幣1 萬元以下罰金。
持有毒品達一定數量者，加重其刑至二分之一，其標準由行政院
定之。
